【裁判字號】    95,抗,107
【裁判日期】    951026
【裁判案由】    本票裁定
【裁判全文】
臺灣士林地方法院民事裁定               95年度抗字第107號
抗  告  人  丙○○
                        之3
                        之3
抗  告  人  甲○○
相  對  人  香港商丁○○○出版發展有限公司台灣分公司
法定代理人  乙○○
上列抗告人與相對人間聲請本票裁定事件，抗告人對於民國95年
6月30日本院所為第一審之裁定提起抗告，本院裁定如下：
    主  文
抗告駁回。
抗告程序費用新臺幣壹仟元由抗告人連帶負擔。
    理  由
一、按執票人向本票發票人行使追索權時，得聲請法院裁定後強
    制執行，票據法第123 條定有明文。又本票執票人依上開法
    條之規定，聲請法院裁定許可對發票人強制執行，係屬非訟
    事件程序，法院僅就形式上審查得否准許強制執行，此項裁
    定並無確定實體上法律關係存否之效力，如發票人就票據債
    務之存否有爭執時，應由發票人提起確認之訴，以資解決（
    最高法院56年台抗字第714 號、57年台抗字第76號判例意旨
    參照）。
二、本件相對人主張：伊執有抗告人於民國94年12月2 日共同簽
    發、免除作成拒絕證書之本票1 紙，內載金額新臺幣（下同
    ）1,000,000 元，到期日94年12月2 日，詎屆期提示後，竟
    未獲付款，依票據法第123 條之規定聲請裁定許可強制執行
    等情，已據提出本票1 紙為證，原裁定予以准許，於法核無
    不合。抗告意旨雖稱抗告人有還款誠意，故於94年4 月聲請
    債務協商，於4 月14日完成協議，其於95年5 月5 日、6 月
    5 日、7 月5 日各匯金額100,100 元於相對人帳號，累計償
    還金額達300,300 元，其為達相對人之還款要求，四處籌錢
    更與地下錢莊借錢還款，已達山窮水盡之窘境，目前其已積
    極尋找工作機會，希望能用每月薪資所得償還相對人，且地
    下錢莊每天故意至其住處催收，其只好一邊尋找避護地方，
    一邊尋找工作機會，但其絕對有勇氣與意志力承擔一切。由
    於債務纏身，其長期吃藥以安定情緒，在其有誠意還款而強
    制執行對於相對人又無實際利益可得之情形下，裁定強制執
    行實非適法云云。抗告人係主張其已清償一部，惟其已否為
    部分清償為實體事項之爭執，揆之首揭規定與判例意旨，僅
    得由抗告人另行提起訴訟，以資解決，要非本件非訟程序所
    得審究，且相對人係依票據法第123 條規定聲請裁定強制執
    行，於法無違，抗告人執上情抗告，為無理由，應予駁回。
三、據上論結，本件抗告為無理由，依非訟事件法第46條、第21
    條第2 項、第23條、第24條第1 項、民事訴訟法第495 條之
    1 第1 項、第449 條第1 項、第95條、第85條第2 項，裁定
    如主文。
中    華    民    國    95    年    10    月    26    日
                  民事第一庭  審判長法  官  黃小瑩
                                    法  官  洪舜帆
                                    法  官  藍雅清
以上正本證明與原本無異。
如不服本裁定，僅得於收受本裁定正本送達後10日內，以適用法
規顯有錯誤為理由，向本院提出再抗告狀（須附繕本一份及繳納
再抗告裁判費新台幣1,000 元），經本院許可後始可再抗告。
中    華    民    國    95    年    11    月    1     日
                                    書記官  黃王雅寬


司法院資訊處製作；財團法人民間司法改革基金會備份。
